【裁判字號】    97,簡上,7
【裁判日期】    970131
【裁判案由】    違反商標法
【裁判全文】
臺灣桃園地方法院刑事判決               97年度簡上字第7號
上  訴  人
即  被  告  甲○○
上列上訴人即被告因違反商標法案件，不服本院96年度桃簡字第
3021號，中華民國96年12月10日第一審刑事簡易判決（聲請簡易
判決處刑書案號：96年度偵字第21498 號），提起上訴，本院管
轄之第二審地方法院合議庭判決如下：
    主  文
上訴駁回。
甲○○緩刑年。
    事  實
一、甲○○明知如附表所示商標名稱圖樣，係如附表所示商標專
    用權人向經濟部智慧財產局申請註冊，取得商標專用權之商
    標（商標名稱圖樣、指定使用商品名稱、專用權公司名稱均
    詳如附表），仍在專用期限內，且附表之商標名稱圖樣，在
    國際間行銷多年，已為相關大眾所共知之商標名稱圖樣，未
    經該公司之同意或授權，不得擅自使用。竟基於販賣仿冒商
    標商品之犯意，於民國96年8 月21日，在其桃園縣八德市○
    ○街61號11樓住處，利用網際網路連結至雅虎奇摩露天拍賣
    網站，並以帳號jojo0955jojo登入該網站，刊登拍賣其所有
    仿冒商標之商品LV皮包1 個之訊息，而以新台幣（下同）50
    0 元之價格標售，其後以900 元之價格售出，販賣上開仿冒
    商標商品營利。嗣經警在網路上發現該拍賣訊息，於96年8
    月27日下午4 時許在上址查獲，並扣得仿冒商標之商品LV皮
    包1 個。
二、案經台北縣政府警察局三重分局報請台灣桃園地方法院檢察
    署檢察官偵查後聲請以簡易判決處刑。
    理  由
一、上揭犯罪事實，業據被告甲○○於檢察官訊問及本院審理時
    均坦承不諱，核與證人范國於警詢中證述情節相符，並有
    扣案仿冒商標之商品LV皮包1 個，及卷附雅虎奇摩露天拍賣
    網站網頁翻拍照片2 張、台北縣政府警察局三重分局厚德派
    出所違反商標法查扣物估價表、鑑定證明書及經濟部智慧財
    產局商標資料檢索服務資料各1 份在卷可稽。應認被告之自
    白與事實相符。本件事證明確，被告犯行堪予認定，應依法
    論科。
二、核被告甲○○所為，係犯商標法第82條之明知為仿冒商標商
    品而販賣罪。原審同此認定，因依商標法第82條、第83條、
    刑法第11條前段、第41條第1 項前段規定，並審酌被告明知
    扣案LV女用手提包係屬仿冒他人商標商品，竟仍先予購入後
    ，再於電腦網站上販賣之犯罪動機、目的、手段、所生危害
    ，及犯罪後坦承犯行等一切情狀，量處拘役30日，並諭知如
    易科罰金，以新台幣1,000 元折算1 日，且扣案仿冒LV 手
    提包1 個亦宣告沒收，核其認事用法，俱無違誤，量刑亦允
    洽。上訴意旨請求從輕量刑，為無理由，應予駁回。又被告
    未曾受有期徒刑以上刑之宣告，此有台灣高等法院被告全國
    前案紀錄表在卷可按，爰審酌被告到庭敘明自白犯罪以及表
    示悔悟懊惱之情，是被告經此偵、審教訓後，當知所警惕，
    本院認尚無逕對被告施以短期自由刑之必要，自可先賦予被
    告非在監之適當社會處遇，以期其能有效回歸社會，故原審
    對被告宣告之刑，以暫不執行為適當，爰另諭知緩刑，以啟
    自新。
三、據上論斷，應依刑事訴訟法第455 條之1 第3 項、第368 條
    ，刑法第74條第1 項第1 款，判決如主文。
本案經檢察官翁春鈴到庭執行職務。
中    華    民    國    97    年    1     月    31    日
                  刑事第一庭審判長法  官  曾淑華
                                  法  官  王耀興
                                  法  官  鄭吉雄
以上正本證明與原本無異。
不得上訴。
                                  書記官  劉宗源
中    華    民    國    97    年    1     月    31    日
附表一：專用權公司：法商路易威登馬爾悌耶公司
        商標註冊號數：00000000號
        專用效期：至民國100年2月28日
        指定使用商品名稱：書包，公事包，旅行箱，手提箱袋
                          ，旅行箱袋，皮夾。
        商標圖樣：


司法院資訊處製作；財團法人民間司法改革基金會備份。
